臺灣臺北地方法院民事裁定
111年度勞執字第32號
聲  請  人  姜慧芬  

            李盈進  
            李詩穎  
            李國霖  

            廖翠娟  
            李佩芬  
            趙昭芬  
            陳婉玲  
            林鈺卿  
            周慧玲  

            林香吟  
            郭宗雄  
            郭福進  
            陳重瑞  
            柯湘琪  
            廖容誠  

            黃進哲  

            林以舒  
            毛昭凱  

            楊裕哲  
            趙元綱  
            林向斌  
            呂家榮  

            林淑雅  
            張瑞峰  
            吳錫昌  
            粘全益  
            林欣儀  

            黃莉玲  
            王秋梅  

            吳英傑  

            楊旭民  
            謝秋蕙  
            徐家福  

            安志國  
            施惟儀  
            林立斌  
兼  共  同
代  理  人  蕭鈺豈律師
相  對  人  台灣土地開發股份有限公司

法定代理人  邱于芸  
上列當事人間聲請勞資爭議`執行裁定事件，本院裁定如下：
    主  文
民國一一一年三月十六日中華民國勞資關係服務協會勞資爭議調
解紀錄第一項「資方同意給付勞方內容及數額如附表5」、第二
項「資方同意於111年3月31日（含）前，將勞方（姜慧芬等40名
）請求數額（如附表5）一次匯入勞方原留本人薪資帳戶。」之
調解內容，於附表一未受償金額欄所示範圍內，准予強制執行。
聲請程序費用由相對人負擔。
    理  由
一、聲請意旨略以：兩造間於民國111年3月16日經中華民國勞資
    關係協進會勞資爭議調解成立，相對人台灣土地開發股份有
    限公司同意於111年3月31日給付聲請人如調解筆錄之附表5
    ，然僅於111年3月31日給付其中3%後，其餘迄未給付，為此
    依勞資爭議處理法第59條第1項規定聲請准予強制執行等語
    。
二、按勞資爭議經調解成立或仲裁者，依其內容當事人一方負私
    法上給付義務，而不履行其義務時，他方當事人得向該管法
    院聲請裁定強制執行並暫免繳裁判費；於聲請強制執行時，
    並暫免繳執行費，勞資爭議處理法第59條第1項定有明文。
    查聲請人前揭主張，業據其提出中華民國勞資關係協進會勞
    資爭議調解紀錄影本及聲請人臺灣銀行存摺封面及明細為證
    ，則聲請人以相對人未依上開調解內容履行其全部義務，據
    以就附表一未受償金額欄所示範圍內聲請裁定強制執行，經
    核與首揭規定並無不合，應予准許。
三、依勞資爭議處理法第59條，非訟事件法第21條第2項、第24
    條第1項，民事訴法第95條、第78條，裁定如主文。
中　　華　　民　　國　　111 　年　　5 　　月　　20　　日
                    勞動法庭  法　官　曾育祺
　　　　　　　　　
以上正本係照原本作成。
如不服本裁定應於送達後10日內向本院提出抗告狀，並繳納抗告
費新臺幣1,000元。
中　　華　　民　　國　　111 　年　　5 　　月　　24　　日
                              書記官  林祐均
附表一　　　　　　　　　　
附表1：債權金額計算表      序號 姓名 身分證字號 調解金總額 已受償金額 未受償金額 1 姜慧芬 Z000000000 $697,635 $20,929 $676,706 2 李盈進 Z000000000 $626,201 $18,786 $607,415 3 李詩穎 Z000000000 $165,157 $4,955 $160,202 4 李國霖 Z000000000 $156,917 $4,708 $152,209 5 廖翠娟 Z000000000 $688,046 $20,641 $667,405 6 李佩芬 Z000000000 $114,237 $3,427 $110,810 7 趙昭芬 Z000000000 $605,797 $18,174 $587,623 8 陳婉玲 Z000000000 $1,390,520 $41,716 $1,348,804 9 林鈺卿 Z000000000 $747,153 $22,415 $724,738 10 周慧玲 Z000000000 $708,384 $21,252 $687,132 11 林香吟 Z000000000 $673,552 $20,207 $653,345 12 郭宗雄 Z000000000 $1,479,981 $44,399 $1,435,582 13 郭福進 Z000000000 $661,480 $19,844 $641,636 14 陳重瑞 Z000000000 $1,032,267 $30,968 $1,001,299 15 蕭鈺豈 Z000000000 $771,943 $23,158 $748,785 16 柯湘琪 Z000000000 $478,602 $14,358 $464,244 17 廖容誠 Z000000000 $713,668 $21,410 $692,258 18 黃進哲 Z000000000 $395,239 $11,857 $383,382 19 林以舒 Z000000000 $526,461 $15,794 $510,667 20 毛昭凱 Z000000000 $1,246,156 $37,385 $1,208,771 21 楊裕哲 Z000000000 $263,830 $7,915 $255,915 22 趙元綱 Z000000000 $850,250 $25,508 $824,743 23 林向斌 Z000000000 $2,024,566 $60,737 $1,963,829 24 呂家榮 Z000000000 $586,224 $17,587 $568,637 25 林淑雅 Z000000000 $241,961 $7,259 $234,702 26 張瑞峰 Z000000000 $779,540 $23,386 $756,154 27 吳錫昌 Z000000000 $648,238 $19,447 $628,791 28 粘全益 Z000000000 $1,072,499 $32,175 $1,040,324 29 林欣儀 Z000000000 $331,350 $9,941 $321,410 30 黃莉玲 Z000000000 $733,845 $22,015 $711,830 31 王秋梅 Z000000000 $509,157 $15,275 $493,882 32 吳英傑 Z000000000 $873,894 $26,217 $847,677 33 楊旭民 Z000000000 $437,053 $13,112 $423,941 34 謝秋蕙 Z000000000 $654,051 $19,622 $634,429 35 徐家福 Z000000000 $528,596 $15,858 $512,738 36 安志國 Z000000000 $533,311 $15,999 $517,312 37 施惟儀 Z000000000 $347,677 $10,430 $337,247 38 林立斌 Z000000000 $1,063,703 $31,911 $1,031,792 　 合計  ######## $790,774 $25,568,367